# 母公司购买子公司持有的另一子公司股权

提问人：小丘Qqq 时间：2020-12-25 08:05:09
请教陈版：母公司甲持有A公司80%股权，持有B公司90%股权，另外A公司持有B公司10%股权。B公司成立时实收资本为 3000 万元，甲公司投入 2700 万元，A公司投入 300 万元。 12 月 31 日，母公司支付 1000 万元购买A公司持有的B公司10%股权。请问：该项交易是属于购买少数股东权益吗，若属于，则在母公司层面购买10%股权的入账成本是不是以购买价 1000 万元入账？
因为是从另一子公司处购买的，若以购买价作为长投成本入账，感觉有点奇怪。

回答人：chenyiwei
该交易发生于甲公司的控制范围之内，不是与外部少数股东交易，因此不涉及购买少数股权。按照正常的内部交易损益进行抵销处理。在该交易完成的时点，对甲的合并报表完全没有影响。